臺灣彰化地方法院民事裁定　九十一年度小上字第二一號
　　上　訴　人　甲○○○
　　法定代理人　陳 瑞 雄
　　　　　　　　送達代收人　劉.
右當事人間請求給付電信費事件，上訴人對於中華民國九十一年五月十七日本院彰化
簡易庭第一審判決（九十一年度彰小字第七○號）提起上訴，本院裁定如左：
    主      文
上訴駁回。
第二審訴訟費用由上訴人負擔。
    理      由
一、按對於小額程序之第一審判決提起上訴，非以違背法令為理由，不得為之；其上
    訴狀內應記載上訴理由，表明原判決所違背法令及其具體內容，暨依訴訟資料可
    認為原判決有違背法令之具體事實，為民事訴訟法第四百三十六條之二十四第二
    項、第四百三十六條之二十五所規定。又民事訴訟法第四百六十八條、第四百六
    十九條第一款至第五款規定，於小額事件之上訴程序準用之，同法第四百三十六
    條之三十二第二項亦定有明文。是當事人對於小額事件提起上訴，如依民事訴訟
    法第四百八十六條規定，以第一審小額訴訟之判決有不適用法規或適用法規不當
    為理由時，其上訴狀或理由書應有具體之指摘，並揭示該法條之條項或內容，若
    係成文法以外之法則，應揭示該法則之旨趣，倘為司法院之解釋或最高法院之判
    例，則應揭示該判解之字號或其內容；如以民事訴訟法第四百六十九條第一款至
    第五款所列情形為理由時，其上訴狀或理由書，應揭示合於該條款之事實。上訴
    狀或理由書如未依此項方法表明，或其所表明者，顯與上開法條規定之情形不相
    合時，即難認為已對第一審小額訴訟判決之違背法令有具體之指摘，其上訴自難
    認為合法。
二、本件上訴意旨略以：伊向被上訴人租月之電話費每月只數百元，民國八十四年四
    至六月份、被上訴人依序請求電信費新台幣（下同）八千六百二十一元、一萬七
    千四百三十三元、一萬零六百二十四元，顯然有誤，經伊抗議結果，分別更正為
    二千七百零三元、五千二百八十二元、三千三百十三元，但不為伊所接受，根據
    被上訴人八十八年八月十七日市內電話業務申請書備註欄註明「原用戶電信費疑
    義處理中」，被上訴人明知所請求之電信費錯誤，而第三次於八十八年十月十九
    日雙方同意解決，由被上訴人開出電信費請求單六千三百三十九元，經伊當場繳
    清，被上訴人第一、二次所開每月請求之電信費原已包含網際網路使用費，原審
    不察伊第三次已繳納六千三百三十九元電信費，令伊再給付第二次錯誤請求之電
    信費一萬一千二百九十八元有誤云云，並未具體指摘原判決有何違背法令之情形
    ，且核其主張內容，係仍執陳詞就原審取捨證據、認定事實之職權行使，指摘為
    不當，其上訴為不合法，應予駁回。
三、依民事訴訟法第四百三十六條之三十二第二項、第四百四十四條第一項前段、第
    九十五條、第七十八條，裁定如主文。
中　　　華　　　民　　　國　　九十一　　年　　　八　　　月　　 十五 　　日
                                  民事第二庭
                                      審判長法  官　何 志 通
                                            法　官　李 進 清
                                            法　官　陳 瑞 水
右為正本係照原本作成。
不得抗告。
中　　　華　　　民　　　國　　九十一　　年　　　八　　　月　　 十五 　　日
                                        法院書記官　楊 筱 惠
